臺灣雲林地方法院刑事判決　　　　　　　　　　　　　　九十一年度訴字第七八號
　　公　訴　人　臺灣雲林地方法院檢察署檢察官
　　被　　　告　甲○○原姓名.
右列被告因違反毒品危害防制條例案件，經檢察官提起公訴（九十年度毒偵字第一三
八七號）及移送併案審理（九十一年度毒偵字第二一一號），本院認應依通常程序審
理，判決如左：
    主  文
甲○○（原姓名吳世榮）連續施用第一級毒品，累犯，處有期徒刑捌月。
    事  實
一、甲○○（原姓名吳世榮）因一犯連續施用第二級毒品，經本院於民國八十八年二
    月二十五日以八十八年度毒聲字第二七三號，裁定令入戒治處所施以強制戒治一
    年，嗣由本院於八十八年七月十四日以八十八年度毒聲字第八０一號，裁定停止
    戒治所餘戒治期間付保護管束，因保護管束期滿，由臺灣雲林地方法院檢察署檢
    察官於八十九年三月二十八日以八十九年度戒毒偵字第二五號，為不起訴處分確
    定，又因二犯施用第二級毒品，由臺灣彰化地方法院於八十九年八月二十八日以
    八十九年度斗簡字第三九四號，判處有期徒刑六月，於八十九年九月二十三日判
    決確定，並於九十年六月二十八日易科罰金執行完畢，其二犯施用毒品，併由臺
    灣彰化地方法院裁定令入戒治處所施以強制戒治一年，嗣由該院於八十九年十一
    月二十四日以八十九年度毒聲字第五三０六號，裁定停止戒治所餘戒治期間付保
    護管束，於九十年五月十八日保護管束期滿。甲○○猶不知戒絕，再基於概括之
    犯意，先於九十年八月二十四二十四時許，在雲林縣四湖鄉鹿場村頂鹿場四三號
    ，見友人以玻璃球燒烤毒品，竟予施用，因該玻璃球係同時燒烤第一級毒品海洛
    因及第二級毒品安非他命，以致甲○○一次同時施用第一級毒品海洛因及第二級
    毒品安非他命各一次，嗣於九十年八月二十五日二十一時十五分許，在上址為雲
    林縣警察局北港分局員警查獲，並採驗甲○○所排放之尿液，同時驗有嗎啡及甲
    基安非他命陽性反應。甲○○復於九十年十一月十三日前三日或前四日某時，在
    上址以將毒品海洛因摻於香菸內再點燃方式，施用第一級毒品海洛因一次，嗣因
    員警依毒品危害防制條例第二十五條規定，通知甲○○於九十年十一月十三日九
    十時許，到雲林縣警察局台西分局採尿檢驗，仍驗有鴉片類（嗎啡）陽性反應而
    查獲。
二、案經雲林縣警察局北港分局移送臺灣雲林地方法院檢察署檢察官提起公訴及由雲
    林縣警察局台西分局報由前署檢察官移送併案審理。
    理  由
一、被告甲○○已坦白承認先於九十年八月二十四二十四時許，在雲林縣四湖鄉鹿場
    村頂鹿場四三號，在友人燒烤毒品中同時施用第一級毒品海洛因及第二級毒品安
    非他命各一次，復於九十年十一月十三日前三日或前四日某時，在上址以將毒品
    海洛因摻於香菸內再點燃方式，再施用第一級毒品海洛因一次，而被告於九十年
    八月二十五日二十一時十五分許，為警查獲時所排放之尿液，同時驗有嗎啡及甲
    基安非他命陽性反應，有雲林縣衛生局煙毒尿液檢驗成績書、法務部調查局九十
    年十一月二十一日（九０）陸一字第九００七一六九０號檢驗通知書各一紙在卷
    可證，其於九十年十一月十三日十時，經警通知到場排尿檢驗結果，亦驗有鴉片
    類（嗎啡）陽性反應，有詮詮昕科技股份有限公司九十年十二月十四日編號第０
    Ｃ一００一０七號濫用藥物尿液檢驗報告一紙在卷可憑，因此被告上開自白，應
    與事實相符。被告前因一犯連續施用第二級毒品，經本院於八十八年二月二十五
    日以八十八年度毒聲字第二七三號，裁定令入戒治處所施以強制戒治一年，嗣由
    本院於八十八年七月十四日以八十八年度毒聲字第八０一號，裁定停止戒治所餘
    戒治期間付保護管束，因保護管束期滿，由臺灣雲林地方法院檢察署檢察官於八
    十九年三月二十八日以八十九年度戒毒偵字第二五號，為不起訴處分確定，因二
    犯施用第二級毒品，由臺灣彰化地方法院裁定令入戒治處所施以強制戒治一年，
    嗣由該院於八十九年十一月二十四日以八十九年度毒聲字第五三０六號，裁定停
    止戒治所餘戒治期間付保護管束，於九十年五月十八日保護管束期滿，有該不起
    訴處分、裁定書及臺灣高等法院被告全國前案紀錄表、臺灣雲林地方法院檢察署
    刑案資料查註紀錄表各一紙在卷可稽。本次三犯施用毒品，事證明確，可以認定
    ，應依法論罪科刑。
三、核被告甲○○所為，係犯毒品危害防制條例第十條第一項之施用第一級毒品罪及
    同條第二項之施用第二級毒品罪。其各次非法持有毒品，進而施用，其持有之低
    度行為應為各次施用之高度行為所吸收，不另論罪。被告於九十年八月二十四二
    十四時許，同時施用第一級毒品海洛因及第二級毒品安非他命各一次，屬一行為
    觸犯數罪名，為異種想像競合犯，屬裁判上一罪即訴訟法上同一案件，應依刑法
    第五十五條規定從一重之施用第一級毒品罪處斷。起訴檢察官認為數罪，顯有未
    合。被告先後二次施用第一級毒品犯行，在同一地點，時間相接，施用原因相同
    ，並觸犯構成要件相同之罪名，顯係基於概括之犯意反覆為之，為數行為而犯同
    一之罪名，應依刑法第五十六條連續犯之規定論以一罪，並依法加重其刑。被告
    曾因二犯施用第二級毒品，由臺灣彰化地方法院於八十九年八月二十八日以八十
    九年度斗簡字第三九四號，判處有期徒刑六月，於八十九年九月二十三日判決確
    定，並於九十年六月二十八日易科罰金執行完畢，有臺灣雲林地方法院檢察署刑
    案資料查註紀錄表、臺灣高等法院被告全國前案紀錄表各一紙在卷可稽，其於刑
    之執行完畢後五年內再犯本件有期徒刑以上之罪，為累犯，應依刑法第四十七條
    規定遞加重其刑。爰審酌被告自承因胃痛、胃潰瘍而施用毒品、自戕行為之犯罪
    性質、坦白認罪、施用之次數、現強制戒治中及檢察官之意見等一切情狀，量處
    如主文所示之刑。
據上論斷，應依刑事訴訟法第二百九十九條第一項前段，毒品危害防制條例第十條第
一項、第二項，刑法第十一條前段、第五十五條、第五十六條、第四十七條，判決如
全文。
本案經檢察官乙○○到庭執行職務。
中    華      民      國      九十一    年    十一    月       七       日
                              臺灣雲林地方法院刑事第二庭
                                  法  官  吳  褔  森
右正本證明與原本無異。
如不服本判決，應於判決送達後十日內向本院提出上訴狀（應附繕本）。「切勿逕送
上級法院」。
                                  書記官  李  松  坤
中    華      民      國      九十一    年    十一    月       七       日
附錄本案論罪科刑法條:
毒品危害防制條例第十條
施用第一級毒品者，處六月以上五年以下有期徒刑。
施用第二級毒品者，處三年以下有期徒刑。
